【裁判字號】    89,訴,1655
【裁判日期】    890809
【裁判案由】    毒品危害防制條例
【裁判全文】
臺灣臺中地方法院刑事判決                        八十九年度訴字第一六五五號
    公  訴  人  臺灣臺中地方法院檢察署檢察官
    被      告  甲○○
右列被告因毒品危害防制條例案件，經檢察官提起公訴（八十九年度毒偵字第四一三
五號、八十九年度毒偵緝字第三三五號），本院判決如左：
    主  文
甲○○連續施用第一級毒品，累犯，處有期徒刑壹年；又連續施用第二級毒品，累犯
，處有期徒刑肆月，安非他命壹包（毛重約零點捌公克）沒收銷燬之。主刑部分應執
行有期徒刑壹年貳月。
    事  實
一、甲○○曾於民國（下同）八十五年間，因犯賭博罪案件，經本院判處有期徒刑四
    月，如易科罰金以三百元折算一日，上訴後復經臺灣高等法院臺中分院駁回上訴
    而確定，於八十六年三月二十六日易科罰金執行完畢。其前曾因施用毒品案件經
    本院以八十八年度毒聲字第七二０號裁定送觀察、勒戒後，認無繼續施用毒品之
    傾向，而由臺灣臺中地方法院檢察署檢察官於八十八年三月十二日以八十八年度
    偵字第一三九四、一七二九號為不起訴處分確定。嗣甲○○於上開不起訴處分確
    定後，竟又基於概括之犯意，自八十九年一月間某日起至同年六月十八日止，連
    續在台中市○○路一二三巷四弄十號一樓、同市○○路二八二號等處，以將第一
    級毒品海洛因摻入香菸內，再點燃吸用之方式，施用海洛因多次；另基於概括之
    犯意，自八十九年一月間某日起至同年六月十八日止，連續在台中市○○路一二
    三巷四弄十號一樓、同市○○路一二八號等處，以將第二級毒品安非他命置於鋁
    鉑紙上，於其下以火燒烤，使產生白色煙霧而吸食之方式，施用安非他命多次。
二、嗣於八十九年一月二十二日上午十一時五十分左右，經警持臺灣臺中地方法院檢
    察署檢察官所核發之搜索票，在台中市○○路一二三巷四弄十號查獲，嗣於八十
    九年五月五日下午五時十分左右，再為警持臺灣臺中地方法院檢察署檢察官所核
    發之搜索票，在台中市○○路二八二號處查獲。後甲○○經本院八十九年度毒聲
    字第一六一四號裁定送觀察勒戒，惟甲○○卻逃匿，未到案執行觀察勒戒，經臺
    灣臺中地方法院檢察署發佈通緝後，於八十九年六月二十日凌晨三時四十五分左
    右，在台中市○○路○段七三號前，再度為警查獲，經臺灣臺中地方法院檢察署
    檢察官將其送臺灣臺中看守所執行觀察勒戒，甲○○於入所檢身時，自行交出原
    持有之安非他命一包（毛重約０．八公克）扣案，後臺灣臺中看守所於八十九年
    六月二十九日以（八九）中所正總字第０五八八號函，認定甲○○有繼續施用毒
    品之傾向。
三、案經台中縣港務警察所、台中市警察局第一分局報由臺灣臺中地方法院檢察署檢
    察官偵查起訴。
    理  由
一、右揭事實，業據被告甲○○於本院審理時均坦承不諱，且有安非他命一包（毛重
    約０．八公克）扣案可資佐證，而被告三次經採尿送鑑定結果，除第一次於八十
    九年一月二十二日採尿部分，僅檢出嗎啡陽性反應外，其餘二次（八十九年五月
    五日、八十九年六月二十一日），均確呈嗎啡及甲基安非他命陽性反應，有臺中
    縣衛生局檢驗尿水報告書影本一紙、台中醫院尿檢報告單一紙及長昕生活事業股
    份有限公司新象分公司濫用藥物尿液檢驗報告影本一件附卷可參。再者，被告前
    曾因施用毒品案件經本院以八十八年度毒聲字第七二０號裁定送觀察、勒戒後，
    認無繼續施用毒品之傾向，而由臺灣臺中地方法院檢察署檢察官於八十八年三月
    十二日以八十八年度偵字第一三九四、一七二九號為不起訴處分確定等情，亦有
    該不起訴處分書影本一件及臺灣臺中地方法院檢察署刑案資料查註紀錄表一份在
    卷可按。又被告於五年內再犯毒品危害防制條例第十條第一項之罪，經本院八十
    九年度毒聲字第一六一四號裁定送觀察勒戒後，認有繼續施用毒品傾向，復有臺
    灣臺中看守所八十九年六月二十九日以（八九）中所正總字第０五八八號函所附
    有無繼續施用毒品傾向證明書一份在卷可查。足見被告之前開自白確與事實相符
    ，應可採信。本件事證明確，被告之右揭犯行，均足以證明。
二、按海洛因係毒品危害防制條例所定之第一級毒品，而安非他命則係同條例所稱之
    第二級毒品，均不得非法施用。而被告經依同條例第二十條第二項之規定為不起
    訴處分後，五年內再犯同條例第十條之罪，經觀察、戒勒後，認有繼續施用毒品
    之傾向，已如前述。是核被告所為，係犯毒品危害防制條例第十條第一項之施用
    第一級毒品罪及同條第二項之施用第二級毒品罪。被告為施用安非他命及海洛因
    而分別為持有之低度行為，已為其施用之高度行為所吸收，不另論罪。其先後多
    次施用毒品海洛因之行為、先後多次施用安非他命之行為，均時間緊接，犯罪構
    成要件相同，顯係基於概括犯意反覆為之，都是連續犯，應依刑法第五十六條規
    定論以一罪，並分別加重其刑。又被告曾於八十五年間，因犯賭博罪案件，經本
    院判處有期徒刑四月，如易科罰金以三百元折算一日，上訴後復經臺灣高等法院
    臺中分院駁回上訴而確定，於八十六年三月二十六日易科罰金執行完畢等情，有
    臺灣臺中地方法院檢察署刑案資料查註紀錄表、臺灣高等法院被告全國前案紀錄
    表在卷可參，其於刑之執行完畢後，五年以內再犯本件有期徒刑以上之罪，均為
    累犯，爰依刑法第四十七條規定，加重其刑，並依法遞加之。被告所犯上開二罪
    間，犯意各別，行為互殊，應予分論併罰。爰審酌被告犯罪之動機、施用毒品係
    戕害自身健康、所生危害、施用期間之長短、犯罪後經通緝始到案執行觀察勒戒
    、於通緝期間猶有施用毒品行為及坦承犯行態度良好等一切情狀，分別量處如主
    文所示之刑，並定其應執行之刑。扣案之安非他命一包（毛重約０．八公克），
    應依毒品危害防制條例第十八條第一項前段之規定，宣告沒收並銷燬之。另扣案
    之夾鏈袋二只，係被告之女兒裝魚飼料所用之物，業據被告供明在卷，本件並無
    證據證明該二只夾鏈袋係供裝毒品使用，自不得予以宣告沒收，併予敘明。
據上論斷，應依刑事訴訟法第二百九十九條第一項前段，毒品危害防制條例第十條第
一項、第二項、第二十條第三項、第十八條第一項前段，刑法第十一條前段、第五十
六條、第四十七條、第五十一條第五款，判決如主文。
中    華    民    國       八十九       年      八      月      九      日
                                        法  官    李  國  增
右正本證明與原本無異。
如不服本判決，應於送達後十日內向本院提出上訴狀（須附繕本），上訴於台灣高等
法院台中分院。
                                        書記官
中    華    民    國       八十九       年      八      月      九      日
附錄法條：
毒品危害防制條例第十條第一項：施用第一級毒品者，處六月以上五年以下有期徒刑
                              。
                      第二項：施用第二級毒品者，處三年以下有期徒刑。


司法院資訊處製作；財團法人民間司法改革基金會備份。
